【裁判字號】    98,訴,2933
【裁判日期】    980930
【裁判案由】    毒品危害防制條例
【裁判全文】
臺灣臺中地方法院刑事判決              98年度訴字第2933號
公  訴  人  臺灣臺中地方法院檢察署檢察官
被      告  甲○○
上列被告因違反毒品危害防制條例案件，經檢察官提起公訴（98
年度毒偵字第2882號、第3076號），被告於準備程序中就被訴事
實為有罪之陳述，於聽取當事人之意見後，由本院合議庭裁定由
受命法官獨任以簡式審判程序審理，判決如下：
    主  文
甲○○犯如附表所示二件施用第一級毒品罪及二件施用第二級毒
品罪，均累犯，各處如附表所示之刑，扣案海洛因壹包（驗餘淨
重零點零捌公克）於所犯如附表編號三施用第一級毒品罪之主
文項下沒收銷燬之。應執行有期徒刑壹年拾月，扣案海洛因壹包
（驗餘淨重為零點零捌公克）沒收銷燬之。
    事  實
一、甲○○前曾因竊盜、搶奪等案件，經本院分別判處有期徒刑
    1 年2 月、2 年確定，嗣經裁定應執行有期徒刑3 年後，送
    監執行，於民國95年4 月8 日縮刑期滿執行完畢；再因施用
    第1 級毒品案件、詐欺等案件，分別經法院判處有期徒刑7
    月、3 月確定，嗣經裁定應執行有期徒刑8 月後，送監執行
    ，甫於98年1 月6 日縮刑期滿執行完畢，竟仍不知悔改。
二、甲○○前因施用毒品案件，經觀察、勒戒後，認無繼續施用
    毒品之傾向，於92年8 月27日執行完畢釋放，由臺灣臺中地
    方法院檢察署檢察官以92年度毒偵字第716 號為不起訴處分
    確定；又因施用毒品案件，經本院以97年度訴字第2245號判
    決判處有期徒刑7 月確定（此部分構成累犯，詳前述）；再
    因施用毒品案件，經本院以98年度訴字第2780號宣示判決筆
    錄判處應執行有期徒刑10月（施用第1 級毒品部分判處有期
    徒刑8 月，施用第2 級毒品部分判處有期徒刑3 月）在案（
    此部分尚未執行完畢，不構成累犯）。詎甲○○竟未戒絕毒
    癮，而另基於施用第1 、2 級毒品之個別犯意，於如附表所
    示時間、地點，以同表所示施用毒品方式，分別施用第1 級
    毒品海洛因、第2 級毒品甲基安非他命各2 次。嗣其先於98
    年5 月15日下午2 時30分許，為警通知前往臺中縣警察局東
    勢分局採尿送驗，結果呈嗎啡、甲基安非他命陽性反應，再
    於同年6 月26日下午1 時許因案為警查獲，經其帶同警方前
    往臺中縣石岡鄉○○路454 之1 號前查獲其所有供如附表編
    號3 所示施用第1 級毒品罪使用之海洛因1 包（驗餘淨重0.
    038 公克），並經徵得其同意採尿送驗，結果亦呈嗎啡、甲
    基安非他命陽性反應，因而查悉上情。
三、案經臺中縣警察局東勢分局報告臺灣臺中地方法院檢察署檢
    察官偵查起訴。
    理  由
一、按被告以外之人於審判外之言詞或書面陳述，除法律有規定
    者外，不得作為證據。前項規定，於法院以簡式審判程式或
    簡易判決處刑者，不適用之，刑事訴訟法第159 條定有明文
    。查本案被告甲○○違反毒品危害防制條例案件，經檢察官
    提起公訴，被告於準備程序中就被訴事實為有罪之陳述，經
    法官告知簡式審判程序之旨，並聽取公訴人、被告之意見後
    ，合議庭裁定由受命法官獨任進行簡式審判程序，且無刑事
    訴訟法第159 條第1 項規定之適用，合先敘明。
二、經查：
  (一)上開犯罪事實，業經被告於警詢、偵查中及本院審理時坦承
    不諱，且其經警方兩次採尿送驗結果，各呈嗎啡及甲基安非
    他命陽性反應，此有臺中縣警察局東勢分局尿液真實姓名對
    照表、詮昕科技股份有限公司所出具之濫用藥物尿液檢驗報
    告各2 份附卷可稽。另就扣案白色粉末1 包送鑑定結果，亦
    確認含有第一級毒品海洛因成分（驗餘淨重0.038 公克），
    此有行政院衛生署草屯療養院98年7 月10日草療鑑字第0980
    700046號鑑定書1 份在卷供參，並有上開海洛因1 包扣案可
    佐，由此足徵被告上開任意性自白，核與事實相符，洵堪採
    信。
  (二)又查被告前因施用毒品案件，先後受上揭事實欄二所示毒品
    觀察勒戒及罪刑宣告情形，有臺灣高等法院被告前案紀錄表
    、臺灣臺中地方法院檢察署刑案資料查註紀錄表及全國施用
    毒品案件紀錄表各1 份在卷可按。依上開說明，被告係於第
    3 次以上犯毒品危害防制條例第10條之罪，依毒品危害防制
    條例第23條第2 項規定，應依法起訴。檢察官予以起訴，即
    無不合。
  (三)綜上卷證，本案事證明確，被告犯行均堪認定，應予依法論
    科。
三、核被告甲○○所為，係犯毒品危害防制條例第10條第1 項之
    施用第1 級毒品海洛因罪及同條第2 項之施用第2 級毒品甲
    基安非他命罪。被告施用前持有毒品海洛因、甲基安非他命
    之低度行為，各為其施用之高度行為所吸收，各不另論罪。
    又被告前曾受上揭事實欄一所載罪刑宣告及刑之執行完畢情
    形，有臺灣高等法院被告前案紀錄表1 紙在卷可稽，其於徒
    刑執行完畢後，5 年內故意再犯本案4 件施用毒品犯行，均
    係涉犯有期徒刑以上之罪，各為累犯，爰依刑法第47條第1
    項規定，各加重其刑。至被告所犯上開2 件施用第一級毒品
    海洛因罪、2 件施用第2 級毒品甲基安非他命罪間，犯罪個
    別，行為互殊，顯係基於個別犯意為之，應予分論併罰。爰
    審酌被告犯罪之目的、動機、手段、前有多次施用毒品前科
    及素行、被告之品行、智識程度、犯罪所生損害及其犯罪後
    坦認犯行，犯後態度尚佳等一切情狀，量處如主文所示之刑
    （含附表內容），並定其應執行之刑，以示懲儆。扣案海洛
    因1 包（驗餘淨重0.038 公克），為被告所有用以犯如附表
    編號3 所示施用第1 級毒品罪所用之毒品，屬違禁物，應依
    毒品危害防制條例第18條第1 項前段併予宣告沒收銷燬之。
據上論斷，應依刑事訴訟法第273 條之1 第1 項、第299 條第1
項前段，毒品危害防制條例第10條第1 項、第2 項、第18條第1
項前段，刑法第11條前段、第55條、第47條第1 項、第51條第5
款，判決如主文。
本案經檢察官張容姍到庭執行職務。
中    華    民    國    98    年    9    月    30     日
                  刑事第十八庭  法  官  胡芷瑜
以上正本證明與原本無異。
如不服本判決，應於收受送達後10日內向本院提出上訴書狀（應
敘述具體理由並附繕本）。上訴書如未敘述理由，應於上訴期間
屆滿後20日內補提理由書於本院。
                                書記官  沈慧玲
中    華    民    國    98    年    9    月    30     日
附錄本案論罪科刑法條
毒品危害防制條例第10條：
施用第1 級毒品者，處6個月以上5年以下有期徒刑。
施用第2 級毒品者，處3年以下有期徒刑。
 附表
┌──┬───────────────┬───┬────┐
│編號│犯罪事實                      │宣告刑│沒收銷燬│
│    │                              │      │之物    │
├──┼───────────────┼───┼────┤
│1   │甲○○於98年5 月14日凌晨2 時許│有期徒│無      │
│    │，在臺中縣東勢鎮○○街451 號居│刑8月 │        │
│    │所內，以將海洛因摻水置入針筒施│      │        │
│    │打至人體之方式，施用第1級毒品 │      │        │
│    │海洛因1次。                   │      │        │
├──┼───────────────┼───┼────┤
│2   │甲○○於同上時地，以將甲基安非│有期徒│無      │
│    │他命置入玻璃球吸食器內燒烤其煙│刑3月 │        │
│    │之方式施用第2級毒品甲基安非他 │      │        │
│    │命1 次。                      │      │        │
├──┼───────────────┼───┼────┤
│3   │甲○○於98年6 月26日上午7 時許│有期徒│海洛因1 │
│    │，在台中縣石岡鄉○○○道土地公│刑9月 │包（驗餘│
│    │廟旁，以將海洛因摻水置入針筒施│      │淨重0.03│
│    │打至人體之方式，施用第1 級毒品│      │8 公克）│
│    │海洛因1 次。                  │      │        │
├──┼───────────────┼───┼────┤
│4   │甲○○於同上時地，以將甲基安非│有期徒│        │
│    │他命置入玻璃球吸食器內燒烤其煙│刑4月 │        │
│    │之方式施用第2級毒品甲基安非他 │      │        │
│    │命1 次。                      │      │        │
└──┴───────────────┴───┴────┘


司法院資訊處製作；財團法人民間司法改革基金會備份。
